【裁判字號】    99,台上,2666
【裁判日期】    990430
【裁判案由】    違反毒品危害防制條例
【裁判全文】
最高法院刑事判決            九十九年度台上字第二六六六號
上訴人  甲○○
                
              
上列上訴人因違反毒品危害防制條例案件，不服台灣高等法院高
雄分院中華民國九十七年五月五日第二審判決（九十七年度上訴
字第四０六號，起訴案號：台灣高雄地方法院檢察署九十六年度
偵字第一０一七五號），提起上訴，本院判決如下：
    主  文
上訴駁回。
    理  由
按刑事訴訟法第三百七十七條規定：上訴於第三審法院，非以判
決違背法令為理由，不得為之。是提起第三審上訴，應以原判決
違背法令為理由，係屬法定要件。如果上訴理由書狀並未依據卷
內訴訟資料，具體指摘原判決不適用何種法則或如何適用不當，
或所指摘原判決違法情事，顯與法律規定得為第三審上訴理由之
違法情形，不相適合時，均應認其上訴為違背法律上之程式，予
以駁回。本件原審經審理結果，認為上訴人甲○○違反毒品危害
防制條例之犯行明確，因而維持第一審之科刑判決（論上訴人以
販賣第二級毒品，共二罪〈販賣第二、三級毒品予許心怡部分依
想像競合犯從一重處斷〉，各處有期徒刑七年六月；販賣第三級
毒品，共三罪，各處有期徒刑五年六月。及各為相關從刑之宣告
。主刑部分並定應執行有期徒刑十一年），駁回檢察官及上訴人
在第二審之上訴。已詳敘其調查、取捨證據之結果及憑以認定犯
罪事實之心證理由。並敘明：本件上訴人多次販賣第二、三級毒
品之行為，其交易對象、時間、地點各異，顯然犯意各別，且均
係為滿足各該次之營利，於交付取得價款時，該次行為即已完成
，彼此間各具獨立性，並非密切不可分，無從認定係屬立法者本
即預定該犯罪之本質，必有數個同種類行為而反覆實行之集合犯
行，亦不合接續犯之構成要件，應以上訴人販賣毒品之次數，定
其犯罪行為數，並予分論併罰等情。其推理論斷衡諸經驗及論理
等證據法則皆無違背，自不容指為違法。從形式上觀察，原判決
尚無足以影響判決結果之違背法令情形存在。上訴意旨略稱：(1)
依王秉澤、賴冠宇、邵修安於偵查中及第一審之證詞，可知上訴
人係對該三人為轉讓毒品行為，原判決未予採取，有理由矛盾、
理由不備之違法。(2)許心怡未曾於審判中到庭，原判決竟謂其於
審判中經上訴人詰問，並予對質之機會，而認其偵查中之證詞為
有證據能力；又許心怡於警詢供稱其向上訴人購買MDMA（俗稱搖
頭丸）、愷他命（Ketamine，俗稱Ｋ他命）每顆（粒）新台幣（
下同）八百元，於偵查中供稱：伊向上訴人拿一千多元不到二千
元之上揭毒品各語，則許心怡交付上訴人之款項應僅一千六百元
，原判決卻認上訴人該部分犯罪所得為二千元。俱違證據裁判主
義，及有理由不備之違法。(3)上訴人係在同一天內為多次販賣毒
品行為，彼此時間、地點具緊接、關聯之特性；原判決不察，僅
以多次施用毒品之行為採一罪一罰，進而認定上訴人多次販賣毒
品之行為並非集合犯，應予分論併罰，有調查職責未盡、理由矛
盾、理由不備之違法等語。惟查：(一)、王秉澤、許心怡、戴雯
、賴冠宇、邵修安於警詢及偵查中均供述其等分別向上訴人購買
毒品之事實；原判決以上訴人於第一審及原審對於各該證人等於
警詢供述表示同意作為證據，且各該證人在偵查中作證時向檢察
官所為之陳述，並無顯不可信之情況，而除許心怡之外，復均於
第一審到庭經上訴人進行詰問，及給予對質之機會，乃認依刑事
訴訟法第一百五十九條之五第一項、第一百五十九之一第二項之
規定，其等之警詢及偵查中供述均具證據能力，而併採為論罪依
據，於法即難謂違誤。雖王秉澤於警詢陳稱：伊係請上訴人幫忙
調Ｋ他命云云，於偵查中另稱：伊知道上訴人經濟狀況不好，應
該沒有賣毒品云云，於第一審供稱：係上訴人幫伊買毒品云云；
賴冠宇於警詢及偵查中供稱：其向黃暐俊或「峻仔」買毒品云云
，於第一審證稱其對上訴人「沒印象」云云，而與其等其餘所供
向上訴人購買毒品之情節未盡吻合。然其等所證向上訴人購買毒
品之事實，並經上訴人於歷審自白無訛，另邵修安於偵、審中係
供述伊由友人陳建豪之介紹，經綽號「小虎」之人與上訴人聯絡
，而向上訴人購買毒品之過程，非謂並無向上訴人購買毒品之情
事。是則原判決併綜合卷附監聽譯文等卷內資料，認定上訴人有
本件販賣毒品之各次犯行，採證認事自無不合。又許心怡係經第
一審傳拘無著而未到庭，致上訴人無從對其為詰問或對質，有第
一審卷附送達證書、拘票可稽，並非法院未予上訴人詰問該證人
之機會；但其警詢及偵查中之證詞仍具證據能力，原判決採為論
罪證據，並無不合，已如前述，至原判決理由壹第二項所謂各該
證人等（即包括許心怡在內）「且於審判中並經被告進行詰問，
亦給予被告對質之機會，應認具有證據能力」云云，其於許心怡
部分固與卷內訴訟資料不符，但此部分瑕疵並不影響於事實認定
及判決結果，自與得執為第三審上訴理由之違法情形，不相適合
。(二)、許心怡於警詢供稱：其向上訴人購買MDMA、Ｋ他命，每顆
（粒）價格均為八百元云云，於偵查中供稱：伊向上訴人拿一千
多元不到二千元之上揭毒品云云。但依卷附許心怡與上訴人間電
話聯絡交易毒品之通訊監察譯文內容，則係其等間交易毒品之數
量為「上一下二」，及價格為「二千（元）」，復經許心怡於警
詢供述其中「上一」為（上衣）搖頭丸、「下二」為（褲子）Ｋ
他命各等情；原判決據以認定許心怡係向上訴人購買搖頭丸一件
、Ｋ他命二件，及交易價格為二千元，俱有卷內資料足稽，自難
謂有何違誤。經核其餘上訴意旨，亦係置原判決所為明白論斷於
不顧，仍持已為原判決指駁之陳詞，專憑己意再事爭辯，或任意
指摘原判決違法，難認已符合首揭法定之第三審上訴要件。本件
上訴違背法律上之程式，應予駁回。
據上論結，應依刑事訴訟法第三百九十五條前段，判決如主文。
中    華    民    國  九十九  年    四    月   三十   日
                      最高法院刑事第九庭
                          審判長法官  邵  燕  玲
                                法官  李  伯  道
                                法官  孫  增  同
                                法官  李  英  勇
                                法官  張  春  福
本件正本證明與原本無異
                                      書  記  官
中    華    民    國  九十九  年    五    月    五    日
                                                     m

司法院資訊處製作；財團法人民間司法改革基金會備份。
